【裁判字號】    95,上易,791
【裁判日期】    950629
【裁判案由】    竊盜
【裁判全文】
臺灣高等法院刑事判決                 95年度上易字第791號
上  訴  人
即  被  告  乙○○
上列上訴人即被告因竊盜案件，不服臺灣板橋地方法院94年度易
字第1656號，中華民國95年1月27日第一審判決（起訴案號：臺
灣板橋地方法院檢察署94年度偵字第7258號；併案案號：臺灣桃
園地方法院檢察署94年度偵字第15946號），提起上訴，本院判
決如下：
    主  文
原判決關於乙○○部分撤銷。
乙○○共同連續攜帶兇器竊盜，處有期徒刑7月。鉗子1把沒收。
    事  實
一、乙○○夥同劉正平（劉正平部分業經原審判決確定）共同基
    於意圖為自己不法所有之概括犯意聯絡，先於94年4月22日
    上午9時30分許，見設於臺北縣樹林巿田尾街193巷19之6號
    佳丹實業有限公司廠房因火災過後無人看管，竟徒手竊取佳
    丹實業有限公司所有置於該處之銅線以及輸送帶鋁管各一批
    。嗣為佳丹實業有限公司負責人甲○○發現，通報臺北縣政
    府警察局樹林分局柑園派出所警員葉翰璋到場查獲。
二、乙○○、劉正平復承前意圖為自己不法所有之概括犯意聯絡
    ，又於94年8月19日上午11時40分許，共同騎乘車牌號碼Ｈ
    Ｖ8－903號機車，行經桃園縣龍潭鄉○○村○○路591號「
    佳安工業社」工廠前，見四下無人，即先以拉出電線之方式
    ，俟無法再拉出時，由乙○○以其所攜帶其所有客觀上足以
    供為兇器之鉗子一把將電線剪斷，而竊取佳安工業社所有並
    置於該工廠前之電線3條（合計長度約49公尺）及不鏽鋼鐵6
    塊（合計重量約1.5公斤），得手後即將之置於前開輕機車
    腳踏墊處載運離開現場。嗣於同日下午4時20分許，為警在
    桃園縣大溪鎮○○里○○鄰○○○○○道路查獲。
三、案經臺北縣政府警察局樹林分局報請臺灣板橋地方法院檢察
    署檢察官偵查起訴，暨臺灣桃園地方法院檢察署移送原審法
    院併案審理。
    理  由
一、訊據上訴人即被告乙○○（下稱被告）對於其在前述時間及
    地點竊取財物等事實，於警訊、檢察官偵查、原審及本院審
    理中固均自白不諱，此部分核與被害人甲○○、江宗祺於警
    詢時指述（見臺灣板橋地方法院檢察署94年度偵字第7258號
    偵查卷第17頁至第18頁、臺灣桃園地方法院檢察署94年度偵
    字第15946號偵查卷第20至第21頁）、證人葉翰璋於偵查中
    證述之情節（見同上偵查卷第70頁）相符，並有贓物認領保
    管單2紙、失竊現場暨失竊財物照片6幀附卷可稽（見臺灣板
    橋地方法院檢察署94年度偵字第7258號偵查卷第29頁至第31
    頁、臺灣桃園地方法院檢察署94年度偵字第15946號偵查卷
    第22頁及第32頁至第33頁），足認被告此部分自白與事實相
    符。雖被告另辯稱其並未攜帶鉗子前述電線云云，然查前揭
    被告竊取佳安工業社電線之部分係先以拉出電線之方式，俟
    無法再拉出時，再由乙○○以其所攜帶其所有客觀上足以供
    為兇器之鉗子一把將電線剪斷，而竊取佳安工業社所有並置
    於該工廠前之電線3條（合計長度約49公尺），業據被告及
    共犯乙○○於警詢中供述明確（見15946號偵查卷第11、16
    頁），互核相符，參以復有扣案之鉗子一把，足認被告此部
    分翻異前供之所辯，並無可採。是本案事證明確，被告犯行
    堪以認定，應依法論科。
二、按本件扣案之鉗子一把，長約15公分，前端為鐵質，把手亦
    為鐵質，重量沈重，業經原審勘驗屬實（見原審卷第51頁）
    ，是該鉗子客觀上足以對人之身體，構成威脅，而為兇器之
    一種，是核被告本件所為，94年4月22日部分係犯刑法第320
    條第1項普通竊盜罪；而94年8月19日部分係犯刑法第321條
    第1項第3款之攜帶兇器竊盜罪。被告與另被告劉正平就上揭
    竊盜犯行，彼等間有犯意聯絡與行為分擔，均為共同正犯。
    被告先後2次竊盜犯行，時間緊接，所犯係犯罪構成要件相
    同之罪名，顯係基於概括犯意而為，為連續犯，應依刑法第
    56條規定論以連續攜帶兇器竊盜一罪，並依法加重其刑。
三、原審以被告事證明確，而予論科，固非無見。惟查本件關於
    94年8月19日之竊取電線犯行部分，係由被告及共犯乙○○
    先以拉出電線為之，俟無法再拉出時，再由乙○○以其所有
    所攜帶之客觀上足以供為兇器之鉗子一把，將電線剪斷，而
    竊取佳安工業社所有並置於該工廠前之電線3條（合計長度
    約49公尺）犯之業如前述，此部分亦據被告及共犯乙○○於
    警詢中供述明確（見15946號偵查卷第11、16頁），原審就
    被告此部分犯行，未據卷內所存證據，詳予審認，詎認被告
    此部分係徒手犯之，顯有未洽。被告上訴意旨，以原判決量
    刑過重云云，雖無可採，惟原判決關於被告部分既有前述可
    議，該部分即屬無可維持，應由本院將原判決關於被告部分
    撤銷改判。爰審酌被告犯罪動機、目的、手段、生活狀況、
    智識程度、所竊財物價值以及犯罪後坦承犯行之良好態度等
    一切情狀，量處如主文第2項所示之刑，以資懲儆。另扣案
    之鉗子一把，係被告所有供為本件犯罪之用，業據被告供明
    在卷（見見15946號偵查卷第11頁），應依刑法第38條第1項
    第2款併予宣告沒收。
據上論斷，應依刑事訴訟法第369條第1項前段、第364條、第299
條第1項前段，刑法第28條、第56條、第321條第1項第3款、第38
條第1項第2款，罰金罰鍰提高標準條例第1條前段，判決如主文
。
本案經檢察官李良忠到庭執行職務。
中    華    民    國    95    年    6    月    29    日
                  刑事第三庭審判長法  官  許國宏
                                  法  官  楊貴志
                                  法  官  林銓正
以上正本證明與原本無異。
不得上訴。
                                  書記官  陳玲憶
中    華    民    國    95    年    6     月    30    日
附錄：本案論罪科刑法條全文
中華民國刑法第321條第1項第3款
（加重竊盜罪）
犯竊盜罪而有左列情形之一者，處 6 月以上、 5 年以下有期徒
刑：
三  攜帶兇器而犯之者。


司法院資訊處製作；財團法人民間司法改革基金會備份。
